臺灣臺北地方法院刑事判決　　　　　　　 99年度訴字第556號
公　訴　人　　臺灣臺北地方法院檢察署檢察官
被　　　告　　李浩業
選任辯護人　　許瑞榮律師
被　　　告　　吳佳恩
選任辯護人　　趙元昊律師
　　　　　　　黃慧仙律師
上列被告等因違反毒品危害防制條例案件，經檢察官提起公訴（
99年度偵字第2275號），本院判決如下：
    主  文
李浩業持有第三級毒品純質淨重二十公克以上，處有期徒刑貳年
，併科罰金新臺幣捌萬元，罰金如易服勞役，以新臺幣壹仟元折
算壹日，扣案如附表壹編號一至五所示之毒品，均沒收銷燬之，
如附表壹編號六至九所示之毒品、盛裝前開毒品之包裝袋均沒收
。
吳佳恩持有第三級毒品純質淨重二十公克以上，處有期徒刑壹年
拾月，併科罰金新臺幣柒萬元，罰金如易服勞役，以新臺幣壹仟
元折算壹日，扣案如附表貳所示之毒品、盛裝前開毒品之包裝袋
均沒收。
    事  實
一、李浩業、吳佳恩均明知MDMA、MDA 及愷他命（Ketamine，又
    稱K 他命）、硝甲西泮（Nimetazepam ，俗稱一粒眠）、PM
    MA分屬毒品危害防制條例第2 條第2 項第2 款、第3 款所稱
    之第二級、第三級毒品，依法均不得持有。詎李浩業竟基於
    持有第二級、第三級毒品之犯意，於民國98年12月23日某時
    許，在臺北市中山區○○○路君悅酒店內，向真實姓名年籍
    不詳綽號「小天」之成年男子（下稱「小天」），以新臺幣
    （下同）約8 萬元之代價，同時購入第三級毒品愷他命200
    公克及第二級毒品MDMA、MDA 共250 顆而持有之。而吳佳恩
    則基於持有第三級毒品之犯意，於98年11月下旬某日，在臺
    北市中山區絕色酒店內，以抵債方式，向真實姓名年籍不詳
    綽號「阿方」之成年人（下稱「阿方」）同時購入價值約7
    萬元之第三級毒品愷他命400 公克及硝甲西泮400 顆而持有
    之。嗣李浩業於98年12月31日下午2 時30分許，在臺北市○
    ○區○○路636 號前，因行蹤可疑經警上前盤查，經其同意
    搜索車牌號碼BPM-087 號重型機車（下稱系爭車輛）之置物
    箱，為警在系爭車輛置物箱中扣得李浩業所有之第二級毒品
    及第三級毒品（鑑定書編號、毒品外觀、成分、純度、驗前
    總純值淨重及查獲處所均詳見如附表壹編號1 、4 至8 及備
    註欄所示），隨即循線至臺北市○○區○○路636 號9 樓之
    21室吳佳恩租屋處，查獲李浩業所有之第二級、第三級毒品
    （鑑定書編號、毒品外觀、成分、驗餘淨重詳見如附表壹編
    號2 、3 、9 所示），及吳佳恩所有之第三級毒品（鑑定書
    編號、毒品外觀、成分、純度、驗前總純值淨重及查獲處所
    均詳見如附表貳及備註欄所示）而查悉上情。
二、案經臺北市政府警察局中山分局報告臺灣臺北地方法院檢察
    署檢察官偵查起訴。
    理  由
壹、程序部分：
一、按法院得於第一次審判期日前，傳喚被告或其代理人，並通
    知檢察官、辯護人、輔佐人到庭，行準備程序，為有關證據
    能力之意見之處理；經法院於準備程序，依本法之規定認定
    無證據能力者，該證據不得於審判期日主張之，刑事訴訟法
    第273 條第1 項第4 款、第2 項分別定有明文。其立法意旨
    在於證據能力有爭執時，允許法院先予調查，以節省勞費，
    避免耗費不必要之審判程序。又查法院所應調查之待證事項
    ，依其內容，有實體爭點及程序爭點之分；而其證明方法，
    亦有嚴格證明及自由證明之別。實體之爭點，因常涉及犯罪
    事實要件之該當性、有責性及違法性等實體法上事項，均與
    發見犯罪之真實有關，自應採取嚴格之證明，故其證據調查
    之方式及證據能力，均受法律所規範，適用直接審理原則；
    至程序爭點，既非認定有無犯罪之實體審判，而僅涉及訴訟
    要件之程序法上事項，自得採取自由之證明，其證據能力由
    法院審酌，並無直接審理原則之適用（最高法院99年度臺上
    字第1441號、94年度臺上字第7274號、93年度臺上字第2251
    號判決可供參照）。基上，關於本件警員有無違法侵害被告
    吳佳恩選任辯護人之權利、違法搜索扣押本件證物等證據能
    力之調查，核屬程序爭點，自無受嚴格證明法則之限制，即
    得由受命法官於準備程序進行調查程序，先予說明。
二、被告吳佳恩於98年12月31日晚間11時20分起至同時55分止之
    第二次警詢筆錄部分：
（一）按被告之自白，非出於強暴、脅迫、利誘、詐欺、違法羈
      押或其他不正之方法，且與事實相符者，得為證據，刑事
      訴訟法第156 條第1 項已定有明文，其中前段有關自白出
      於不法性之「強暴、脅迫、利誘、詐欺、疲勞訊問、違法
      羈押或其他不正之方法」等部分，因為涉及訊問者以不法
      方式取得自白，所以當屬證據能力之範疇，此部分在我國
      實務及學界中，並無二致，但有關後段「與事實相符者」
      之自白真實性部分，因為並無涉及以不法方式取得自白，
      僅係其自白內容真實與否之判斷問題而已，是與其他供述
      證據一般（如具證據能力之證人證詞，是否具有充足認定
      被告犯罪之證明力），當僅屬證據證明力高低之範疇，而
      非證據能力之判斷依據，合先敘明。準此，若由證據可認
      被告自白之陳述過程具有任意性，並無違法訊問情事，該
      自白依前揭規定，當具有證據能力。
（二）被告吳佳恩及其辯護人辯稱：被告吳佳恩於警詢時要求選
      任辯護人，為警方所拒，警方並拿走被告吳佳恩之手機不
      讓被告吳佳恩與外聯絡，且要求被告吳佳恩簽署自願搜索
      同意書，否則即不製作筆錄，直到當天深夜11時許，被告
      吳佳恩配合在自願搜索同意書、搜索扣押筆錄上簽名，並
      於製作筆錄時聲稱係自願接受搜索後，始讓被告吳佳恩製
      作筆錄離開警局，故被告吳佳恩第二次警詢筆錄無證據能
      力云云。然查：被告吳佳恩於98年12月31日下午4 時許經
      警查獲後，於同日下午5 時30分許製作第一次筆錄時，經
      告知得選任辯護人後，因被告吳佳恩表示要請辯護人到場
      ，而於同時45分許暫停詢問及製作筆錄等情，有上揭被告
      吳佳恩之第一次警詢筆錄在卷可憑（見偵查卷第30頁至第
      31頁），後因被告吳佳恩放棄選任辯護人到場，警方始自
      同日晚間11時20分起為第二次詢問等情，業經證人即當日
      詢問人（時任臺北市政府警察局中山分局大直派出所警員
      ）高宏意（原名：林宏意）於本院準備程序時到庭具結證
      述：第一次人別訊問後，有讓被告吳佳恩打電話請辯護人
      ，他依照手機內電話簿搜尋名單打電話，我忘記他是用他
      自己手機還是所內電話打的，但他那時一直找不到辯護人
      過來，最後就放棄請辯護人到場，表示不用了，且他亦未
      拒絕製作警詢筆錄等語明確（見本院卷二第54頁至第54頁
      反面、第57頁反面），又與被告吳佳恩同時查獲之被告李
      浩業亦同由證人高宏意負責詢問，證人高宏意於同日下午
      6 時許製作被告李浩業之第一次筆錄時，因被告李浩業表
      示要請辯護人到場，即於同時15分許暫停詢問及製作筆錄
      ，待李浩業選任辯護人許瑞榮律師到場後，始於同日晚間
      9 時30分起開始製作第二次警詢筆錄，亦經證人高宏意於
      本院準備程序時證述明確（見本院卷第54頁），並有被告
      李浩業2 次警詢筆錄在卷可憑（見偵查卷第16頁至第21
      頁）。證人高宏意身為警員，擔任公職，與被告吳佳恩、
      李浩業均無怨隙，當無甘冒觸犯偽證重罪而虛偽捏造之可
      能，亦無就被告吳佳恩與李浩業為差別待遇之必要，是其
      前開證詞之可信性極高。再者，被告吳佳恩具高職畢業之
      教育程度，並在酒店擔任業績幹部，為具相當社會經驗之
      成年人，在警方告知有選任辯護人權利並給予充分時間（
      下午5 時45分起至晚間11時20分止至多有5 小時）聯絡辯
      護人到場之情況下，應可憑其自由意志決定是否選任辯護
      人到場及製作筆錄，其最後既選擇放棄選任辯護人到場並
      同意製作第二次警詢筆錄，且於警詢中僅坦承持有毒品之
      犯行，對於非其所有之毒品及販賣毒品之犯行均為否認之
      陳述，顯見被告吳佳恩第二次警詢中之陳述及關於持有毒
      品之自白，並非出於強暴、脅迫、利誘、詐欺、違法羈押
      或其他不正之方法，依刑事訴訟法第156 條第1 項之規定
      ，自得作為本件認定犯罪事實的證據。被告吳佳恩及其辯
      護人前開所辯，並不足採。
三、本件警員對系爭車輛執行搜索扣押證物部分：
（一）按警察得於公共場所或合法進入之場所，對下列各款之人
      查證其身分：一、合理懷疑其有犯罪嫌疑或有犯罪之虞。
      二、有事實足認其對已發生之犯罪或即將發生之犯罪知情
      者。三、有事實足認為防止其本人或他人生命、身體之具
      體危害，有查證其身分之必要。四、滯留於有事實足認有
      陰謀、預備、著手實施重大犯罪或有人藏匿之處所。五、
      滯留於應有停（居）留許可之處所，而無停（居）留許可
      。六、行經指定公共場所、路段及管制站者。再按警察對
      於已發生危害或依客觀合理判斷易生危害之交通工具，得
      予以攔停並採行下列措施：一、要求駕駛人或乘客出示相
      關證件或查證其身分。二、檢查引擎、車身號碼或其他足
      資識別之特徵。三、要求駕駛人接受酒精濃度測試之檢定
      。警察因前項交通工具之駕駛人或乘客有異常舉動而合理
      懷疑其將有危害行為時，得強制其離車；有事實足認其有
      犯罪之虞者，並得檢查交通工具，警察職權行使法第6 條
      第1 項、第8 條分別定有明文。是警員固屬行政人員（特
      種行政人員），亦係實施刑事訴訟程序之公務員，衡諸犯
      罪之發覺，通常隨證據之浮現而逐步演變，可能原先不知
      有犯罪，卻因行政檢查，偶然發現刑事犯罪，是欲硬將此
      二種不同程序截然劃分，即不切實際。從而，警員依警察
      職權行使法或警察勤務條例等法律規定執行臨檢、盤查勤
      務工作時，若發覺受檢人員行為怪異或可疑，有相當理由
      認為可能涉及犯罪，自得進一步依據刑事訴訟法之相關規
      定執行搜索（最高法院99年度臺上字第2269號判決意旨參
      照）。復按搜索，經受搜索人出於自願性同意者，得不使
      用搜索票。但執行人員應出示證件，並將其同意之意旨記
      載於筆錄，刑事訴訟法第131 條之1 定有明文。此所謂「
      自願性」同意，係指同意必須出於同意人之自願，非出自
      於明示、暗示之強暴、脅迫。法院對於證據取得係出於同
      意搜索時，自應審查同意之人是否具同意權限，有無將同
      意意旨記載於筆錄由受搜索人簽名或出具書面表明同意之
      旨，並應綜合一切情狀包括徵求同意之地點、徵求同意之
      方式是否自然而非具威脅性、同意者主觀意識之強弱、教
      育程度、智商、自主之意志是否已為執行搜索之人所屈服
      等加以審酌判斷；再其徵詢及同意之時機，祇須在搜索開
      始之前表明為已足，非謂受搜索人必須先行填具自願受搜
      索同意書，方得進行搜索，自無許受搜索人事先同意，卻
      因遭搜出不利之證物，遲於審判中指稱自願性搜索同意書
      之出具，係在搜索完成之後，翻言並非事先同意（最高法
      院99年度臺上字第2269號、96年度臺上字第5184號、94年
      臺上第1361號判決可供參酌）。
（二）被告李浩業辯護人辯稱：(1)本件警員高宏意、吳漢銘僅憑
      被告李浩業與案外人黃啟華在明水路636 號前翻動機車置
      物箱，即認渠等有偷竊嫌疑，顯係以主觀預想而為盤查行
      為，違反警察職權行使法第8 條「有事實足認其有犯罪之
      虞者，並得檢查交通工具」及大法官釋字第535 號之「客
      觀上有相當理由」之解釋意旨。(2)又本件搜索並無搜索票
      可稽，違反刑事訴訟法第128 條令狀搜索之規定。且亦不
      符合刑事訴訟法第131 條之1 同意搜索規定。又警方未能
      提出執行搜索時所為錄影光碟，無從擔保搜索程序合法。
      (3)本件警員之盤查、搜索程序違背前揭警察職權行使法及
      刑事訴訟法所訂之程序規定，且情節重大，不符合比例原
      則，依刑事訴訟法第158 條之4 規定權衡之結果，故扣案
      物品無證據能力云云置辯。
（三）經查：本件執行臨檢、搜索之警員即證人高宏意到庭具結
      證述：我和同事江瑞祥、吳漢銘、王作平開車經過明水路
      636 號交叉路口之中國信託銀行前，與被告李浩業相距約
      一個紅磚道距離，看見被告李浩業和黃啟華一邊竊竊私語
      ，一邊翻動BPM-087 號機車之置物箱，感覺是在翻找東西
      ，後又在旁邊觀察，確認他們還在翻找東西，認為行跡可
      疑，認為其2 人在偷東西，因此就過去盤查，我們走過去
      時，他們就迅速將置物箱蓋上，我們就請被告李浩業出示
      身分證，發現機車不是他的名字，即詢問車主為誰及翻動
      機車置物箱之原因，被告李浩業表示車子是跟朋友（即被
      告吳佳恩）借的，為證明其並未偷車內物品，被告李浩業
      遂表示其有機車鑰匙，我們為了確認該把鑰匙是否為該車
      之鑰匙，因此詢問被告李浩業是否同意試開置物箱給我們
      看，被告李浩業就自行拿機車鑰匙打開置物箱，過程很平
      和，被告李浩業並無反對，所以我們認為李浩業有同意讓
      我們檢查，打開置物箱就發現裡面有愷他命等毒品，被告
      李浩業即坦承毒品是他的，我再詢問是否同意讓我們翻動
      置物箱，被告李浩業同意後，發現置物箱中之化妝盒內亦
      有毒品等語明確（見本院卷二第52頁反面、第53頁、第54
      頁反面至第55頁反面、第56頁反面、第58頁），顯見警員
      高宏意基於警察職責因察覺被告李浩業翻動系爭車輛置物
      箱，認形跡可疑，遂上前盤查，被告李浩業見狀旋中斷翻
      弄置物箱並迅速蓋上置物箱，而使警員更加啟疑竇進而詢
      問系爭車輛係何人所有，並經查驗被告李浩業證件後得知
      系爭車輛非被告李浩業所有而認有竊盜嫌疑，被告李浩業
      為證明其對系爭車輛有使用權，遂主動拿出機車鑰匙，此
      時警員僅是單純詢問被告李浩業是否同意開啟置物箱讓警
      察目視，以確定被告李浩業對系爭車輛之使用權，尚未對
      被告李浩業施以任何強制力之行為，被告李浩業既係智識
      健全之成年人，且自承擔任酒店經紀人，有相當工作經驗
      及高職畢業之教育程度，自當明瞭警員有意進一步加以搜
      索，而當時正值白天，所在地點又為公共場所，被告李浩
      業明知系爭車輛置物箱內放置毒品，如擔心遭警查獲理當
      拒絕警員要求，惟被告李浩業仍主動開啟置物箱供警檢視
      ，並在表示同意警方搜索意旨之自願搜索同意書及搜索扣
      押筆錄上簽名，並任由警方對扣案物品拍照存證，益見警
      方確係取得被告李浩業之同意搜索後，再於系爭車輛置物
      箱內及被告李浩業長褲右側褲袋內扣得如附表壹編號1 、
      4 至8 毒品等物。
（四）另本件警員雖未提出搜索所為之攝影光碟，惟依上說明，
      本件搜索係經被告李浩業同意搜索，縱無搜索光碟可證，
      並不致本件扣案證物不得為證據。又刑事訴訟法第131 條
      之1 僅明文搜索經受搜索人出於自願性同意即為已足，非
      謂必先簽署自願受搜索同意書方得進行搜索，已如前述，
      因此，被告李浩業究係何時簽署自願搜索同意書，並無礙
      其搜索之合法性。
（五）至證人黃啟華到庭具結證稱：警察將我們壓在地上，對我
      們進行搜身，在被告李浩業身上搜到鑰匙，就自行打開置
      物箱，我們有反對警察搜索，是警察強行搜索，未經過我
      們同意。後來去警察局，警察說如果我們不簽（自願搜索
      同意書）就要把我們辦重一點等語（見本院卷二第62頁至
      第62頁反面、第63頁、第64頁反面）。惟本件警員上前盤
      查時僅係認2 人行跡可疑有竊盜之嫌，要求被告李浩業開
      啟置物箱亦僅供確認有無竊盜情事，尚無從預見被告李浩
      業持有毒品之事，應無驟然將其2 人強壓地上、強行取走
      鑰匙之可能及必要，況證人黃啟華於遭查獲之初，即於警
      詢時係供陳：是李浩業打開置物箱，我不知道他如何打開
      等語（見偵查卷第28頁），則證人黃啟華如何於本院審理
      時得以證稱：是警察強行取走鑰匙打開置物箱云云，且被
      告李浩業自承當日晚上計畫與證人黃啟華等人跨年，證人
      黃啟華與被告李浩業本為相識之朋友，證人黃啟華於本院
      之證述，既與警員高宏意所述不同並為前揭矛盾之陳述，
      顯有迴護被告李浩業之嫌，應以其警詢時之證述及證人高
      宏意前揭證述情節較為可信。從而，警方基於合法搜索而
      扣押取得如附表壹編號1 、4 至8 等證物，自非因違背法
      定程序取得之證據，而有證據能力。被告李浩業及其辯護
      人此部所辯，亦非的論。
四、本件警員在被告吳佳恩上址租屋處執行搜索扣押證物部分：
（一）按搜索對於被搜索人隱私權或財產權造成一定程序之干預
      與限制，基於憲法第23條法律保留原則之要求，採令狀主
      義，應用搜索票，由法官審查簽名核發之，目的在保護人
      民免受非法之搜索、扣押。刑事訴訟法第131 條之1 所稱
      之「同意搜索」，應經受搜索人出於自願性同意，法院對
      於證據取得係出於同意搜索時，自應審查同意之人是否具
      同意權限。又對於違法搜索扣押所取得之證據，除法律另
      有規定外，為兼顧程序正義及發現實體真實，應由法院於
      個案審理中，就個人基本人權之保障及公共利益之均衡維
      護，依比例原則及法益權衡原則，予以客觀之判斷，亦即
      宜就(1)違背法定程序之程度。(2)違背法定程序時之主觀意
      圖（即實施搜索、扣押之公務員是否明知違法並故意為之
      ）。(3)違背法定程序時之狀況（即程序之違反是否有緊急
      或不得已之情形）。(4)侵害犯罪嫌疑人或被告權益之種類
      及輕重。(5)犯罪所生之危險或實害。(6)禁止使用證據對於
      預防將來違法取得證據之效果。(7)偵審人員如依法定程序
      ，有無發現該證據之必然性。(8)證據取得之違法對被告訴
      訟上防禦不利益之程度等情狀予以審酌，以決定應否賦予
      證據能力（最高法院93年臺上字第664 號判例、99年度臺
      上字第4117號判決意旨參照）。因此，對於違法搜索所取
      得之證據，為兼顧程序正義及發現實體真實，應由法院於
      個案審理中，就個人基本人權之保障及社會安全之維護，
      依比例原則及法益權衡原則，予以客觀之判斷。
（二）被告吳佳恩及其辯護人辯稱：被告吳佳恩並未自願同意搜
      索，故警方查扣被告吳佳恩所持有之毒品及毒品鑑定報均
      無證據能力云云。查依證人高宏意警員到庭具結證詞：李
      浩業表示是到636 號9 樓找朋友，他剛從樓上下來，後來
      我們帶李浩業到樓上，請他開門讓我們搜索9 樓之21號房
      子，當時李浩業身上沒帶鑰匙，說他朋友在內睡覺，我們
      按了二、三十分鐘的電鈴無人應門，後來經過李浩業的同
      意請鎖匠來開鎖，當時屋內的4 個人都在睡覺等語（見本
      院卷二第52頁反面），可知被告李浩業係前往上址被告吳
      佳恩租屋處找被告吳佳恩，並非居住在上址住處，被告李
      浩業對於被告吳佳恩住處之搜索，並不具有同意權限，是
      縱令警員認被告李浩業有同意權限，在被告李浩業引導、
      同意下至上址被告吳佳恩租屋處執行搜索，尚難謂為合法
      之同意搜索。基此，警員搜索被告吳佳恩上開住處之程序
      並不合法，亦不符合逕行（緊急）搜索之要件，該違法搜
      索扣得之毒品，自屬違背法定程序取得之證據。
（三）惟對於違法搜索扣押所取得之證據，並非當然無證據能力
      ，應由法院於個案審理中，就個人基本人權之保障及公共
      利益之均衡維護，依比例原則及法益權衡原則，予以客觀
      之判斷，已如前述。經查：斟酌警員既係在查獲被告李浩
      業持有第二級、第三級毒品，而認被告李浩業涉及犯罪後
      ，又經明水路636 號大樓管理員表示李浩業係住在該大樓
      9 樓之21號房（即被告吳佳恩租屋處），始前往被告吳佳
      恩上址住處執行搜索，並非藉詞任意執行搜索，且因違法
      搜索所蒐集者為非供述性證據，並未改變證物之型態而影
      響其可信性，又該違法搜索扣押之毒品係被告李浩業、吳
      佳恩打算與朋友連德宣、邵國軒、黃啟華等人跨年、慶生
      玩樂施用，業據被告李浩業、吳佳恩供承在卷（見本院卷
      一第31頁反面、本院卷二第36頁反面），又證人連德宣於
      警詢時亦陳述：警方所查獲之愷他命、搖頭丸及一粒眠等
      毒品係我們朋友大家一起準備跨年開派對用等語（見偵查
      卷第49頁），固縱警方違法搜索，干預被告吳佳恩之居住
      自由及隱私權益，惟所扣得之毒品數量龐大，如經轉手而
      出，對於國人健康影響甚鉅，而搜索該住處時亦無損及被
      告吳佳恩其他財產，衡量被告吳佳恩所受損害尚屬輕微，
      反觀，被告吳佳恩所犯刑責甚重，且毒品一旦流散，對社
      會所生之危害至深，需維護之公共利益顯然較大（最高法
      院95年度臺上字第7162號判決意旨參照），故警員雖因違
      法搜索而干預被告吳佳恩之自由權益，惟權衡個人基本人
      權之保障及社會安全之維護，依比例原則及法益權衡原則
      予以客觀之判斷，認該扣得之毒品仍具證據能力。辯護人
      所辯在被告吳佳恩上址租處扣得之毒品應無證據能力云云
      ，容有未洽。
五、至本判決所引用之其餘被告以外之人於審判外之供述，公訴
    人、被告2 人及辯護人並不爭執，直至辯論終結前亦未聲明
    異議，本院審酌該證據方法於製作時，並無違法或不當，應
    認以之作為證據應屬適當。至於其餘非供述證據，本院亦查
    無任何違反法定程式取得之情形，應認有證據能力。
貳、實體部分：
一、訊據被告李浩業、吳佳恩各對於前開時、地，各向綽號「小
    天」、「阿方」之成年人購入上開毒品而無故持有第二級毒
    品MDMA、MDA 及第三級毒品愷他命、硝甲西泮、PMMA，復於
    前揭各時、地，分別遭警查獲並扣得如附表壹、貳所示之物
    之事實，均坦承不諱，核與證人黃啟華、連德宣、邵國軒於
    警詢時之證述互核大致相符（見偵查卷第26頁至第29頁、第
    39 頁 至第43頁、第46頁至第50頁），而查獲毒品經送鑑定
    結果，檢出第二級毒品MDMA、MDA 及第三級毒品愷他命、硝
    甲西泮、PMMA之成分，且第三級毒品之驗前純質淨重逾20公
    克以上，此有內政部警政署刑事警察局99年2 月12日刑鑑字
    第0990001531號鑑定書在卷可稽（見偵查卷第168 頁至第17
    0 頁）。綜上，足認被告2 人前開任意性自白與事實相符，
    應堪採信。從而，本案事證明確，被告李浩業、吳佳恩各自
    非法持有第三級毒品純質淨重20公克以上之犯行，均堪以認
    定。
三、按MDMA、MDA 及愷他命、硝甲西泮、PMMA分別係屬毒品危害
    防制條例第2 條第2 項第2 款、第3 款所定之第二級、第三
    級毒品，均不得非法持有。是核被告李浩業所為，係違犯毒
    品危害防制條例第11條第2 項之持有第二級毒品罪、同條第
    5 項之持有第三級毒品純質淨重20公克以上之罪；被告吳佳
    恩所為，係違犯毒品危害防制條例第11條第5 項之持有第三
    級毒品純質淨重20公克以上之罪。被告李浩業以一購買後持
    有行為，同時持有第二級毒品MDMA、MDA 及第三級毒品愷他
    命、PMMA純質淨重20公克以上；被告吳佳恩以一購買後持有
    行為，同時持有第三級毒品愷他命、硝甲西泮純質淨重20公
    克以上，均為想像競合犯，各應依刑法第55條規定，從一重
    之持有第三級毒品純質淨重20公克以上罪論處。被告李浩業
    持有如附表壹編號10至11所示之藥錠經送驗結果未檢出第三
    級毒品之成分，惟與本院前揭論罪之持有第三級毒品犯行間
    ，有實質上一罪關係，爰就此部分不另為無罪之諭知。爰審
    酌被告吳佳恩有違反毒品危害防制條例案件之前科（非累犯
    ），其2 人之品行、素行狀況，各有臺灣高等法院被告前案
    紀錄表在卷可查，事後尚可坦承犯行，非無悔意，其2 人之
    生活狀況、知識程度、犯罪後態度，惟衡酌毒品戕害人身，
    一經染毒，極易成癮，影響頗為深遠，如任其氾濫、擴散，
    影響國人身心健康及社會秩序，危害非淺，被告2 人正值青
    盛之年，不知惕勵向上，耽迷毒品，均明知其害，卻為貪圖
    便宜購入價或獲得債務之清償即購入、持有本件數量甚鉅之
    毒品，非但戕害個人之身心健康，且對社會治安亦造成潛在
    之危險等一切情狀，分別量處如主文所示之刑，及諭知罰金
    刑如易服勞役之折算標準，以示懲儆。
四、沒收：
（一）扣案如附表壹編號1 至5所示藥錠，含有第二級毒品MDMA
      、MDA 之成分（外觀、顆數、重量詳如附表壹編號1 至5
      所示），分別係屬查獲之第二級毒品，不問是否屬於犯人
      所有，均應依毒品危害防制條例第18條第1 項前段規定，
      諭知沒收銷燬之（如附表編號4 、5 所示之藥錠，均含有
      第二級、第三級毒品成分，若欲將所含第三級毒品愷他命
      從中析離，另依法沒收，雖非不可能，惟此耗費並無必要
      ，爰依毒品危害防制條例第18條第1 項前段之規定，均沒
      收銷燬之）。至於鑑驗耗損部分，既已滅失不存在，自無
      庸併予宣告沒收。
（二）按毒品危害防制條例第11條之1 雖明定無正當理由，不得
      擅自持有第三級毒品；同條例第18條第1 項後段復規定查
      獲之第三級毒品，無正當理由而擅自持有者，沒入銷燬之
      ，然依同條例第18條第1 項後段應沒入銷燬之毒品，專指
      查獲施用或持有之第三級毒品，尚不構成犯罪行為，而應
      依行政程序沒入銷燬而言。從而，持有第三級毒品純質淨
      重20公克以上者，既屬同條例第11條第5 條明文規定處罰
      之犯罪行為，即非該條項應依行政程序沒入銷燬之範圍，
      則被告李浩業、吳佳恩所持有扣案如附表壹編號6 至9 及
      附表貳所示數量之第三級毒品愷他命、PMMA，其總純質淨
      重既已逾20公克，自屬不受法律保護之違禁物，應依刑法
      第38條第1 項第1 款之規定沒收之，始為適法（最高法院
      96 年 度台上字第727 號、96年台上字第884 號判決意旨
      參照）。從而，扣案如附表壹編號6 至9 及附表貳所示之
      毒品，核屬違禁物，應依刑法第38條第1 項第1 款之規定
      ，均宣告沒收之。
（三）至盛裝上開毒品之外包裝（詳如附表壹、貳備註欄所示）
      ，乃分別為被告李浩業、吳佳恩所有，業據被告李浩業、
      吳佳恩供承在卷，為供其2 人各自盛裝、保存毒品所用之
      物，且非不得與毒品分離，爰依刑法第38條第1 項第2款
      規定，併予宣告沒收之。
（四）至附表壹編號10、11所示之圓型藥錠，經送驗結果，並未
      檢出含有第三級毒品之成分，非屬違禁物，亦非供被告李
      浩業為本件犯行所用之物，自無庸宣告沒收之。如附表參
      所示之物，各據被告李浩業、吳佳恩否認為其所有（見偵
      查卷第20頁、第34頁），復依卷存證據無法認定係屬違禁
      物或其性質係專供施用毒品之器具（見偵查卷第132 頁）
      ，依法均無從宣告沒收之，均附此說明。
五、關於販賣不另為無罪之諭知部分：
（一）公訴意旨認被告李浩業於上揭時地向「小天」以8 萬元購
      入第二級毒品MDMA、MDA 共250 顆及第三級毒品愷他命20
      0 公克，嗣經警於上揭時地查獲並扣得如附表壹編號1至9
      所示之物，而認被告李浩業所為，係涉違犯毒品危害防制
      條例第4 條第2 項、第3 項之販賣第二、三級毒品罪嫌；
      被告吳佳恩於前述時地向「阿方」購入第三級毒品愷他命
      、一粒眠，嗣經警於上揭時地查獲並扣得如附表貳所示之
      物，而認被告吳佳恩所為，係涉犯同條第3 項之販賣第三
      級毒品罪嫌，無非係以被告李浩業、吳佳恩之供述，及證
      人邵國軒、連德宣、黃啟華之證述、上開鑑定書及扣案毒
      品數量龐大，認被告李浩業、吳佳恩各係基於意圖營利而
      販入為論據。然訊據被告2 人堅決否認有何販賣毒品之犯
      行，被告李浩業辯稱：係供己及於跨年、邵國軒慶生時施
      用，因怕家人發現所以帶在身上，放在被告吳佳恩機車置
      物箱內，伊並非基於意圖營利而販入等語；被告吳佳恩則
      辯稱係「阿方」沒錢，「阿方」欠伊6 至7 萬元，就以扣
      案毒品跟伊抵債，伊沒有販毒等語。經查：
（二）按事實之認定，應憑證據，如未能發現相當證據，或證據
      不足以證明，自不能以推測或擬制之方法，以為裁判基礎
      。而認定犯罪事實應依證據，為刑事訴訟法所明定，故被
      告否認犯罪事實所持之辯解，縱屬不能成立，仍非有積極
      證據足以證明其犯罪行為，不能遽為有罪之認定。且認定
      犯罪事實所憑之證據，雖不以直接證據為限，間接證據亦
      包括在內；然無論直接或間接證據，其為訴訟上之證明，
      須於通常一般之人均不致於有所懷疑，而得確信其為真實
      之程度者，始得據之為有罪之認定，倘其證明尚未達到此
      一程度，而有合理性懷疑之存在時，即無從為有罪之確信
      （最高法院40年台上字第86號、30年上字第1831號、76年
      台上字第4986號判例意旨參照）。復按毒品危害防制條例
      之販賣毒品罪、意圖販賣而持有毒品罪及持有毒品罪，皆
      以持有毒品為其基本事實；其區別標準，在於取得或持有
      毒品之始，有無販賣營利之意圖為斷；販賣毒品罪，不以
      販入毒品後，復行賣出為必要，凡行為人基於營利之目的
      ，而將毒品販入或賣出，有一於此，其犯罪即已完成；意
      圖販賣而持有毒品罪，乃行為人以意圖販賣營利以外之原
      因而持有毒品，其後始起意營利販賣；若行為人於持有毒
      品之始終，均無販賣營利之意圖，則僅屬單純持有毒品犯
      行；故於行為人持有毒品並未賣出即遭查獲之情形，其持
      有之毒品，是否基於販賣營利之意思而販入，攸關應否成
      立販賣毒品、意圖販賣而持有毒品、甚或單純持有毒品罪
      責之判斷，事實審法院對於此項主觀意圖之有無，自應以
      積極之證據證明，始為適法（最高法院99年度台上字第77
      0 號判決意旨參照）。
（三）而扣得如附表壹編號1 至9 、附表貳所示之物，經送驗結
      果，確含第二級毒品MDMA、MDA 及第三級毒品愷他命、硝
      甲西泮、PMMA之成分，已於前述，然此客觀上僅能證明被
      告李浩業持有第二級毒品、持有第三級毒品純值淨重達法
      定數量20公克以上之犯行，被告吳佳恩持有第三級毒品純
      值淨重達法定數量20公克以上之犯行，尚難遽斷被告2 人
      確係涉犯販毒乙節。故被告2 人持有毒品是否各基於販毒
      營利之意思而販入或有販毒等情，仍須有積極之事證以為
      證明。
（四）惟查，被告2 人均堅決否認購入毒品係為營利，被告李浩
      業辯稱：因打算和朋友跨年使用，又邵國軒1 月3 日（正
      確為4 日）生日打算玩一星期用，復「小天」說不要繼續
      販毒，所以將市價約10萬元毒品以8 萬元便宜賣給我，我
      因怕放家裡家人發現，就帶在身上，放在被告吳佳恩機車
      上，愷他命1 天用量約7 至10公克，搖頭丸2 、3 天用約
      4 至5 顆，只有和朋友在一起才會用等語，吳佳恩則辯稱
      ：本身有施用毒品習慣，平日在家一天用量約5 到10公克
      的愷他命及2 粒一粒眠，因作酒店幹部，藥頭「阿方」1
      次交付約7 萬元毒品給我抵債欠款約6 萬9 千餘元等語（
      見本院卷二第36頁反面、本院卷一第32頁、本院卷二第36
      頁反面、第132 頁反面），又被告李浩業於98年12月31日
      遭警查獲採尿送驗確有第二級毒品MDMA、MDA 及第三級毒
      品愷他命陽性反應，其施用第二級毒品之犯行，業經本院
      以99年度簡字第1274號判決判處有期徒刑3 月確定；被告
      吳佳恩前於98年8 月19日因施用第三級毒品愷他命，遭警
      查獲採尿送驗確有愷他命之陽性反應，然因施用第三級毒
      品並無刑事處罰之規定，經臺灣桃園地方法院檢察署檢察
      官以99年度偵字第15030 號為不起訴處分確定，亦有前開
      判決及不起訴處分書在卷可參（見本院卷第153 頁至第15
      6 頁），則被告李浩業辯稱其有施用第二級、第三級毒品
      、被告吳佳恩辯稱其有施用第三級毒品等語，應非屬子虛
      。又證人連德宣遭查獲於警詢之初證稱：是大家一起準備
      跨年開派對用等語（見偵查卷第49頁），則被告李浩業、
      吳佳恩所辯稱持有毒品是供己施用，與朋友跨年、慶生施
      用等節，尚非臨訟飾卸之詞。又被告李浩業擔任酒店經紀
      人，被告吳佳恩擔任酒店幹部，且均有施用毒品惡習，渠
      等為避免分次購買增加警方查獲之風險，復正恰藥頭「小
      天」欲將市價約10萬元之毒品以8 萬元價格售與被告李浩
      業，藥頭「阿方」積欠被告吳佳恩6 萬9 千餘元而欲以7
      萬元之毒品抵償債務，被告2 人基於跨年、慶生施用毒品
      之打算，及本身施用毒品消耗數量不小，因認此機會不失
      ，或認「阿方」確實無其他財力償還債務，而購入毒品而
      持有，尚與常情無悖。
（五）復遍觀卷存資料，並無任何人證或物證足資認定被告2 人
      購入毒品各意在供販賣牟利之用，且扣得毒品中之愷他命
      雖屬大包裝，卻未扣得已有分裝成數小包或磅秤毒品之工
      具，亦未查有任何可疑與被告2 人販賣毒品有關之通聯記
      錄、帳冊、名單等書面資料，況持有毒品之原因不止一端
      ，或因製造、運輸而持有，或因意圖販賣而持有，或因轉
      讓而持有，或因施用而持有，甚至僅單純持有毒品等均有
      可能，此觀毒品危害防制條例就上開各情而各異其規定可
      見端倪，又公訴人僅以被告2 人持有毒品數量甚多即認被
      告2 人涉有販賣毒品犯行，惟就被告2 人以何種價格、方
      法、地點、售賣何人、售賣之計畫與內容皆未指出證明，
      且警察僅係查獲被告2 人持有毒品，並未查獲其他被告2
      人確有販賣之情事，基上，尚難僅因被告2 人持有大量毒
      品，即遽認被告2 人係為販毒牟利而販入毒品。是被告2
      人上開辯稱係為供己施用或跨年、慶生玩樂用等情而各持
      有扣案毒品，即非屬無稽。
（六）綜上所述，被告2 人持有上揭毒品究否為販毒牟利而購入
      持有或業有販毒之事，公訴人所舉之證據尚不足以使本院
      為被告2 人各有販賣毒品之確信，自不能遽認被告李浩業
      確有被訴之販賣第二、三級毒品犯行，被告吳佳恩確有被
      訴之販賣第三級毒品犯行。此外，復查無其他積極證據證
      明被告李浩業持有如附表編號1 至9 及所示之物，被告吳
      佳恩持有如附表貳所示之物，各係基於販賣營利之意圖而
      為，該部分之犯行係屬不能證明，揆諸上揭法律規定與說
      明，本應諭知無罪；惟按實質上或裁判上一罪之案件，檢
      察官就犯罪事實一部起訴者，依刑事訴訟法第267 條規定
      ，其效力及於全部，受訴法院基於審判不可分原則，對於
      未經起訴之其餘事實，應合一審判，此為犯罪事實之一部
      擴張；同理，檢察官所起訴之全部事實，經法院審理結果
      認為一部不能證明犯罪或行為不罰時，僅於判決理由內說
      明不另為無罪之諭知，毋庸於主文內為無罪之宣示，此為
      犯罪事實之一部縮減。至於刑事訴訟法第300 條所規定，
      有罪之判決，得就起訴之犯罪事實，變更檢察官所引應適
      用之法條者，係指法院在事實同一之範圍內，不變更起訴
      之犯罪事實；亦即在不擴張及減縮原訴之原則下，於不妨
      害基本社會事實同一之範圍內，始得自由認定事實，適用
      法律。三者不能混為一談。詳言之，檢察官依實質上或裁
      判上一罪起訴之甲、乙事實，經法院審理結果，如認為甲
      事實不能證明其犯罪或屬不罰，但係犯有實質上或裁判上
      一罪關係之乙、丙事實時。關於甲事實部分，為犯罪事實
      之減縮，僅於理由說明，不另為無罪之諭知；關於丙事實
      部分，則為犯罪事實之擴張，依審判不可分原則，應合一
      審判，均不發生變更起訴法條問題（最高法院80年臺上字
      第2703號、92年度臺上字第1841號、96年度臺上字第7106
      號、97年度臺上字第6351號判決意旨參照）。是本件公訴
      人既係認被告李浩業係基於販賣第二級、第三級毒品之犯
      意；被告吳佳恩係基於販賣第三級毒品之犯意而分別同時
      販入如附表壹、貳所示之毒品，則此部分犯行與本院前開
      認定渠等持有法定數量20公克以上第三級毒品罪間，均具
      高低度吸收之實質上一罪關係，爰就此部分不另為無罪之
      諭知。
五、另查：被告李浩業於98年12月30日下午某時許，在上址被告
    吳佳恩租屋處施用第二級毒品MDMA犯行（另有施用第三級毒
    品愷他命之情，惟毒品危害防制條例未就施用第三級毒品設
    有刑罰規定，是其施用第三級毒品部分不罰），業經本院於
    99 年4月14日以99年度簡字第1274號判決判處有期徒刑3 月
    確定在案，有臺灣高等法院被告前案紀錄表在卷可查，然此
    僅能證明被告李浩業於98年12月30日下午有持有第二級毒品
    MD MA 及施用等情，然與本院前開認定其持有第二級毒品之
    犯行，並無必然關係，且本案所扣得之第二級毒品數量龐大
    ，應非前開經判決確定之施用毒品所得涵蓋，是自難認其持
    有本案扣案之第二級毒品與前開經判決確定之施用毒品間有
    何吸收關係，從而，被告李浩業施用第二級毒品MDMA犯行部
    分，雖經判決確定，然其效力尚不及於本件持有扣案之第二
    級毒品之犯行，併此敘明。
據上論斷，應依刑事訴訟法第299 條第1 項前段，毒品危害防制
條例第11條第2 項、第5 項、第18條第1 項前段，刑法第11條前
段、第55條、第42條第3 項、第38條第1 項第1 款、第2 款，判
決如主文。
本案經檢察官王巧玲到庭執行職務
中    華    民    國    100    年    1    月    20    日
                  刑事第十六庭  審判長法  官   吳俊龍
                                      法  官   陳蒨儀
                                      法  官   葉藍鸚
以上正本證明與原本無異。
如不服本判決應於收受送達後10日內向本院提出上訴書狀，並應
敘述具體理由；其未敘述上訴理由者，應於上訴期間屆滿後20日
內向本院補提理由書（均須按他造當事人之人數附繕本）「切勿
逕送上級法院」。
                                      書記官   黃芝凌
中    華    民    國    100    年    1    月    20    日
附表壹：（被告李浩業部分）
┌─┬──┬──┬──────────────┬─────────┐
│編│鑑定│毒品│內政部警政署刑事警察局99年2 │查獲處所          │
│號│書編│種類│月12日刑鑑字第0990001531號鑑│                  │
│  │號、│    │定書鑑定結果（參見偵查卷第16│                  │
│  │外觀│    │8頁至第170頁）              │                  │
├─┼──┼──┼──────────────┼─────────┤
│1 │C5：│第二│1.總淨重0.63公克，抽1顆磨混 │臺北市○○區○○路│
│  │淺粉│級毒│  取0.32公克鑑定用罄，總餘  │636號前之重機車   │
│  │色圓│品  │  0.31公克，檢出微量第二級毒│BPM-087之置物箱內 │
│  │型藥│MDMA│  品MDMA成分。              │                  │
│  │錠，│（俗│2.另檢出未列管之對氯安非他命│                  │
│  │2顆 │稱搖│  成分。                    │                  │
│  │    │頭丸│                            │                  │
│  │    │）  │                            │                  │
├─┼──┼──┼──────────────┼─────────┤
│2 │F1：│第二│1.總淨重2.00公克，抽1顆磨混 │被告吳佳恩上址住處│
│  │均為│級毒│  取0.26公克鑑定用罄，總餘  │客廳桌下盒子內    │
│  │粉紅│品  │  1.74公克，檢出第二級毒品  │                  │
│  │色圓│MDA │  MDA成分。                 │                  │
│  │型藥│    │2.測得MDA純度約25%，驗前總純│                  │
│  │錠，│    │  值淨重約0.50公克。        │                  │
│  │8顆 │    │                            │                  │
├─┼──┼──┼──────────────┼─────────┤
│3 │H1：│第二│1.總淨重12.00公克，抽1顆磨混│被告吳佳恩上址住處│
│  │均為│級毒│  取0.25公克鑑定用罄，總餘  │背包旁            │
│  │粉紅│品  │  11.75公克，檢出第二級毒品 │                  │
│  │色圓│MDA │  MDA成分。                 │                  │
│  │型藥│    │2.測得MDA純度約24%，驗前總純│                  │
│  │錠  │    │  值淨重約2.88公克。        │                  │
├─┼──┼──┼──────────────┼─────────┤
│4 │C1：│第二│1.總淨重12.27公克，抽1顆磨混│臺北市○○區○○路│
│  │均為│級毒│  取0.24公克鑑定用罄，總餘  │636號前之重機車   │
│  │米黃│品  │  12.03公克，檢出第二級毒品 │BPM-087之置物箱內 │
│  │色圓│MDMA│  MDMA、第三級毒品K他命成分 │                  │
│  │型藥│及第│  。                        │                  │
│  │錠  │三級│2.測得MDMA純度約39%，驗前總 │                  │
│  │    │毒品│  純值淨重約4.78公克。      │                  │
│  │    │愷他│3.測得K他命純度約3%，驗前總 │                  │
│  │    │命  │  純值淨重約0.36公克。      │                  │
├─┼──┼──┼──────────────┼─────────┤
│5 │C2：│第二│1.總淨重12.20公克，抽1顆磨混│臺北市○○區○○路│
│  │均為│級毒│  取0.29公克鑑定用罄，總餘  │636號前之重機車   │
│  │淺綠│品MD│  11.91公克，檢出第二級毒品 │BPM-087之置物箱內 │
│  │色圓│MA、│  MDMA、MDA及第三級毒品K他命│                  │
│  │型藥│MDA │  成分。                    │                  │
│  │錠  │及第│2.測得MDMA純度約58%，驗前總 │                  │
│  │    │三級│  純值淨重約7.07公克。      │                  │
│  │    │毒品│3. 測得MDA純度約1%，驗前總純│                  │
│  │    │愷他│   值淨重約0.12公克。       │                  │
│  │    │命  │4. 測得K他命純度約6%，驗前總│                  │
│  │    │    │   純值淨重約0.73公克。     │                  │
├─┼──┼──┼──────────────┼─────────┤
│6 │C3：│第三│1.總淨重1.16公克，抽1顆磨混 │臺北市○○區○○路│
│  │咖啡│級毒│  取0.47公克鑑定用罄，總餘  │636號前之重機車   │
│  │色不│品  │  0.69公克，檢出第三級毒品  │BPM-087之置物箱內 │
│  │規則│PMMA│  PMMA成分。                │                  │
│  │藥錠│    │2.測得PMMA純度約2%，驗前總純│                  │
│  │，2 │    │  值淨重0.02公克。          │                  │
│  │顆  │    │3.另檢出未列管之對氯安非他命│                  │
│  │    │    │  成分。                    │                  │
├─┼──┼──┼──────────────┼─────────┤
│7 │A1：│第三│1.驗前毛重4.64公克（包裝塑膠│臺北市○○區○○路│
│  │白色│級毒│  袋重2.37公克）。          │636號前被告李浩業 │
│  │細晶│品愷│2.取0.11公克鑑定用罄，餘2.16│所著長褲右側褲袋內│
│  │體  │他命│  公克，檢出第三級毒品愷他命│                  │
│  │    │（又│  成分。純度約96%，驗前純值 │                  │
│  │    │稱K │  淨重約2.17公克。          │                  │
│  │    │他命│                            │                  │
│  │    │）  │                            │                  │
├─┼──┼──┼──────────────┼─────────┤
│8 │B1、│第三│1.驗前總毛重150.96公克（包裝│臺北市○○區○○路│
│  │B2：│級毒│  塑膠袋總重2.42公克）。    │636號前之重機車   │
│  │均為│品愷│2.編號B1：                  │BPM-087之置物箱內 │
│  │白色│他命│  取0.11公克鑑定用罄，餘49.2│                  │
│  │細晶│    │  7公克，檢出第三級毒品愷他 │                  │
│  │體  │    │  命成分。純度約99%。       │                  │
│  │    │    │3.依據抽測純度值，推估編號B1│                  │
│  │    │    │  、B2均含愷他命之驗前總純值│                  │
│  │    │    │  淨重約147.05公克。        │                  │
├─┼──┼──┼──────────────┼─────────┤
│9 │F3：│第三│總淨重0.56公克，抽1顆磨混取 │被告吳佳恩上址住處│
│  │淡粉│級毒│0.27公克鑑定用罄，總餘0.29  │客廳桌下盒子內    │
│  │紅色│品愷│公克，檢出第三級毒品愷他命成│                  │
│  │圓型│他命│分。                        │                  │
│  │藥錠│    │                            │                  │
│  │，2 │    │                            │                  │
│  │顆  │    │                            │                  │
├─┼──┼──┼──────────────┼─────────┤
│10│C4：│無  │1.總淨重20.70公克，抽1顆磨混│臺北市○○區○○路│
│  │紫色│    │  取0.32公克鑑定用罄，總餘  │636號前之重機車   │
│  │圓型│    │  20.38公克。               │BPM-087之置物箱內 │
│  │藥錠│    │2.檢出Caffeine(咖啡因)及未列│                  │
│  │    │    │  管之對氯安非他命成分。    │                  │
│  │    │    │3.未檢出第二級毒品MDMA成分。│                  │
├─┼──┼──┼──────────────┼─────────┤
│11│F2：│無  │1.總淨重0.64公克，抽1顆磨混 │被告吳佳恩上址住處│
│  │紫色│    │  取0.32公克鑑定用罄，總餘  │客廳桌下盒子內    │
│  │圓型│    │  0.32公克。                │                  │
│  │藥錠│    │2.檢出Caffeine(咖啡因)及未列│                  │
│  │，2 │    │  管之對氯安非他命成分。    │                  │
│  │顆  │    │3.未檢出第二級毒品MDMA成分。│                  │
├─┼──┴──┴──────────────┴─────────┤
│備│1.盛裝前開編號7（即編號A1）毒品之包裝罐1瓶。                │
│註│2.盛裝前開編號8（即編號B1、B2）毒品之包裝塑膠袋2只。        │
│  │3.盛裝前開編號9（即編號F3）毒品之包裝袋1只。                │
│  │4.盛裝前開編號2（即編號F1）毒品之包裝塑膠袋1只。            │
│  │5.盛裝前開編號1、4至6（即編號C1至C3、C5）毒品之包裝塑膠袋4只│
│  │  。                                                        │
│  ├──────────────────────────────┤
│  │第二級毒品總計：                                            │
│  │1.編號1 驗餘淨重約0.31公克（因僅含微量第二級毒品MDMA成分，故│
│  │  未加入總純值淨重之計算）。                                │
│  │2.第二級毒品MDMA驗前總純值淨重約11.85公克。                 │
│  │  （計算式：4.78＋7.07＝11.85，詳見編號4、5）               │
│  │3.第二級毒品MDA驗前總純值淨重約3.5公克                      │
│  │  （計算式：0.50＋2.88＋0.12＝3.5，詳見編號2、3、5）        │
│  │註：上第二級毒品純值淨重合計尚未達法定數量20公克            │
│  │  （試算式：11.85＋3.5＝15.35）                             │
│  ├──────────────────────────────┤
│  │第三級毒品總計：                                            │
│  │1.第三級毒品K他命驗前總純值淨重約150.31公克                 │
│  │  （計算式：0.36＋0.73＋2.17＋147.05＝150.31，詳見編號4、5、│
│  │  7 、8）                                                   │
│  │2.編號9含有第三級毒品K他命成分，驗餘淨重0.29公克            │
│  │3.編號6：第三級毒品PMMA驗前總純值淨重0.02公克。             │
│  │註：上第三級毒品純值淨重合計逾法定數量20公克。              │
│  │   （試算式：150.31＋0.29＋0.02＝150.62）                   │
│  ├──────────────────────────────┤
│  │編號10、11之扣案圓型藥錠經送驗結果，均未檢出毒品危害防制條例│
│  │第2條第2項之毒品成分。                                      │
└─┴──────────────────────────────┘
附表貳：（被告吳佳恩部分）
┌─┬──┬──┬──────────────┬─────────┐
│編│鑑定│毒品│內政部警政署刑事警察局99年2 │查獲處所：被告吳佳│
│號│書編│種類│月12日刑鑑字第0990001531號鑑│恩位於臺北市中山區│
│  │號及│    │定書鑑定結果（參見偵查卷第16│明水路636號9樓之21│
│  │外觀│    │8頁至第170頁）              │室之住處          │
├─┼──┼──┼──────────────┼─────────┤
│1 │D1、│第三│1.驗前總毛重185.43公克（包裝│上址客廳桌上。    │
│  │D2：│級毒│  塑膠袋總重約2.40公克）。  │                  │
│  │均為│品愷│2.編號D1：                  │                  │
│  │白色│他命│  淨重99.74公克，取樣0.11公 │                  │
│  │細晶│（又│  克鑑定用罄，餘99.63公克。 │                  │
│  │體  │稱K │  檢出第三級毒品愷他命成分。│                  │
│  │    │他命│  純度約99%。               │                  │
│  │    │）  │3.依據抽測純度值，推估編號D1│                  │
│  │    │    │  、D2均含愷他命之驗前總純值│                  │
│  │    │    │  淨重約181.19公克。        │                  │
├─┼──┼──┼──────────────┼─────────┤
│2 │G1、│第三│1.驗前總毛重163.13公克（包裝│上址背包內        │
│  │G2：│級毒│  塑膠袋總重約2.40公克）。  │                  │
│  │均為│品愷│2.編號G1：                  │                  │
│  │白色│他命│  淨重99.69公克，取樣0.11公 │                  │
│  │細晶│    │  克鑑定用罄，餘99.58公克。 │                  │
│  │體  │    │  檢出第三級毒品愷他命成分。│                  │
│  │    │    │  純度約94%。               │                  │
│  │    │    │3.依據抽測純度值，推估編號G1│                  │
│  │    │    │  、G2均含愷他命之驗前總純值│                  │
│  │    │    │  淨重約151.08公克。        │                  │
├─┼──┼──┼──────────────┼─────────┤
│3 │E1：│第三│共170顆，總淨重29.41公克，抽│上址客廳桌下      │
│  │橘色│級毒│1顆磨混取0.17公克鑑定用罄， │                  │
│  │圓型│品硝│總餘29.24公克。             │                  │
│  │藥錠│甲西│檢出第三級毒品硝甲西泮成分。│                  │
│  │    │泮（│純度約2%。驗前總純值淨重約  │                  │
│  │    │俗稱│0.58公克。                  │                  │
│  │    │一粒│                            │                  │
│  │    │眠）│                            │                  │
├─┼──┼──┼──────────────┼─────────┤
│4 │I1：│第三│共198顆，總淨重33.85公克，抽│上址背包旁        │
│  │橘色│級毒│1顆磨混取0.17公克鑑定用罄， │                  │
│  │圓型│品硝│總餘33.68公克。             │                  │
│  │藥錠│甲西│檢出第三級毒品硝甲西泮成分。│                  │
│  │    │泮  │純度約2%。驗前總純值淨重約  │                  │
│  │    │    │0.67公克。                  │                  │
├─┼──┼──┴──────────────┴─────────┤
│備│總計│編號1、2：                                            │
│註│    │1、驗前總毛重348.56公克。                             │
│  │    │  （計算式：185.43＋163.13＝348.56）                  │
│  │    │2、盛裝前開毒品之包裝塑膠袋共計4只（見偵查卷第133頁、 │
│  │    │   第134頁）                                          │
│  │    │3.推估驗前總純值淨重約332.27公克。                    │
│  │    │  （計算式：181.19＋151.08＝332.27）                  │
│  │    ├───────────────────────────┤
│  │    │編號3、4：                                            │
│  │    │1.驗前總計368顆（計算式：170＋198＝368）              │
│  │    │2.驗前總純值淨重約1.25公克。                          │
│  │    │  （計算式：0.58＋0.67＝1.25）                        │
│  │    ├───────────────────────────┤
│  │    │上扣案毒品，驗前總純值淨重約333.52公克。              │
│  │    │  （計算式：332.27＋1.25＝333.52）                    │
└─┴──┴───────────────────────────┘
附表參：
┌─┬────────┬──────┬────────┬─────┐
│編│扣押物名稱      │數量        │查獲處所        │備註      │
│號│                │            │                │          │
├─┼────────┼──────┼────────┼─────┤
│1 │分裝袋          │278個       │臺北市中山區明水│扣押物品目│
│  │（4號）94個     │            │路636號前之重機 │錄表（見偵│
│  │（3號）84個     │            │車BPM-087之置物 │查卷第73頁│           │              │                │            │
│  │（最小號）100個 │            │箱內            │）        │
├─┼────────┼──────┼────────┼─────┤
│2 │K他命吸食器（含 │2組         │被告吳佳恩位於臺│扣押物品目│
│  │瓶子×2、吸管×4│            │北市○○區○○路│錄表（見偵│
│  │、K 盤×2）     │            │636 號9樓之21室 │查卷第88頁│
│  │                │            │之住處客廳內    │）        │
└─┴────────┴──────┴────────┴─────┘
附錄本案論罪科刑之法條：
毒品危害防制條例第11條
持有第一級毒品者，處三年以下有期徒刑、拘役或新臺幣五萬元
以下罰金。
持有第二級毒品者，處二年以下有期徒刑、拘役或新臺幣三萬元
以下罰金。
持有第一級毒品純質淨重十公克以上者，處一年以上七年以下有
期徒刑，得併科新臺幣一百萬元以下罰金。
持有第二級毒品純質淨重二十公克以上者，處六月以上五年以下
有期徒刑，得併科新臺幣七十萬元以下罰金。
持有第三級毒品純質淨重二十公克以上者，處三年以下有期徒刑
，得併科新臺幣三十萬元以下罰金。
持有第四級毒品純質淨重二十公克以上者，處一年以下有期徒刑
，得併科新臺幣十萬元以下罰金。
持有專供製造或施用第一級、第二級毒品之器具者，處一年以下
有期徒刑、拘役或新臺幣一萬元以下罰金。